414Edepot - Archives communales déposées de Plancher-les-Mines
Archives Départementales de la Haute-Saône
- ARCHIVES MODERNES
  - VOIRIE-MOYENS DE TRANSPORT-TRAVAUX DIVERS-REGIME DES EAUX
    - Ponts. Construction, élargissement, réparations (an XII-1890). Pont Petignan (1900), pont du Var (1852, 1873), pont de la Goutte (1807-1891, 2 plans), pont de la Rasse à Saint-Antoine (1890-1891, 1 plan), pont des Martenots (1852, 1895-1914, plans)., An XII-1914; 414 Edepot 60; O4
      OUVRAGE D'ART
      PETIGNAN (PONT); PLANCHER-LES-MINES
    - Créations et emplois de ressources, rôles de prestations., An XIII-1914; 414 Edepot 61; O5
      ROLE
    - Moyens de transport. Chemins de fer de l'Est (1838, 188). Chemins de fer vicinaux, lettres de réclamation concernant la ligne de Ronchamp à Plancher-les-Mines (1900, 195). Registres des arrivages de marchandises en gare de Saint-Antoine (1897-1928, 1907-1937). Mines et carrières. Concessions de carrières de granit (1884-1915). Recherches de mines (1843, 1885-1918). Régime des eaux. Tableau des usines et manufactures (an XII). Barrages d'irrigation, règlements d'eau, mur de soutènement, établissement de scieries, tanneries, sur la rivière le Rahin, le ruisseau du Martenot, le ruisseau de la Goutte du Champ (1822-1909, 1 plan)., An XII-1937; 414 Edepot 62; O6
      CARRIERE; COURS D'EAU; INDUSTRIE DU BOIS; RECHERCHE MINIERE; VOIE FERREE D'INTERET LOCAL; VOIE FERREE D'INTERET NATIONAL
      GOUTTE DU CHAMP (RUISSEAU DE LA); MARTENOT (RUISSEAU DU); PLANCHER-LES-MINES; RAHIN (LE)
  - CULTE
    - Erection d'un vicariat (1850), suppression (1886). Erection en succursale de l'église de Belfahy (1842). Curés, démission, remplacement (1820, 1906). Abonnement au casuel (1821, 1830, 1884-1896). Tarif des obsèques et des mariages (1902). Fabrique, comptes et budgets (1811-1898), extraits des délibérations, correspondance (1811-1911)., 414 Edepot 63; P1
      BUDGET; COMPTE DE GESTION; DELIBERATION; CORRESPONDANCE
      VIE RELIGIEUSE
  - ASSISTANCE ET PREVOYANCE
    - Bureau de bienfaisance: création, souscriptions, liste du personnel (1861-1913). Indigents: listes nominatives, secours, extraits d'état-civil délivrés pour cause d'indigence, passeport avec secours de route (1810-1829, 1869). Aliénés (1832, 1880). Subventions pour l'atelier de charité (1855-1857). Admissions dans un établissement de mendicité, décès d'un mendiant (1810, 1838, 1871). Aide et secours aux blessés militaires et aux familles des morts pour la patrie (an II, 1839, 1915-1916). Demandes de pensions (1826-1832). Carnet d'enregistrement des déclarations d'accidents (1899-1924). Assistance médicale gratuite (1864-1917). Assistance aux vieillards, malades et infirmes (1855-1910). Protection des enfants du premier âge (1890)., An II-1924; 414 Edepot 64; Q1
      LISTE NOMINATIVE
      PROTECTION SOCIALE
  - INSTRUCTION PUBLIQUE-ARTS-TOURISME
    - Instituteurs, nominations et remplacements (an XII-1894). Création d'emploi d'adjoint (1883). Traitement, Indemnités de résidence (1806-1889). Conférences d'instituteurs (1844). Subvention de l'état (1881). Bibliothèque scolaire (1862-1883). Mobilier des écoles (1883-1909). Extraits du registre d'appel (1882-1884). Liste nominative des enfants de 6 à 13 ans (1882). Listes des enfants admis gratuitement (1835-1845). Fermeture des écoles pendant une épidémie (1890). Enseignement religieux dans les écoles (1887). Cours d'adultes (1872). Admission à l'école des Arts et Métiers (1828, 1843), à l'Ecole Normale 1874). Ouverture d'une école privée (1840, 1887)., An XII-1909; 414 Edepot 65; R1
      VIE SCOLAIRE
    - Tourisme. Projet de construction d'une auberge-refuge à la Planche-des-Belles-Filles (1911). Musique. Inventaire des instruments et du matériel de la fanfare (1896). Statuts de la société (1896-1899)., 1896-1911; 414 Edepot 66; R2
      STATUT D'ASSOCIATION
      FORMATION MUSICALE; TOURISME DE MONTAGNE
      PLANCHE-DES-BELLES-FILLES (LA); PLANCHER-LES-MINES